【裁判字號】    98,交聲,366
【裁判日期】    981105
【裁判案由】    聲明異議
【裁判全文】
臺灣屏東地方法院交通事件裁定         98年度交聲字第366號
原處分機關  交通部公路總局高雄區監理所屏東監理站
異  議  人  甲○○
上列異議人因違反道路交通管理處理條例案件，對於交通部公路
總局高雄區監理所屏東監理站於民國98年8 月26日所為之裁決處
分（原處分案號：屏監違字第裁82-V00000000號、第82-V000000
00號），聲明異議，本院裁定如下：
    主  文
異議駁回。
    理  由
一、原處分意旨略以：受處分人張邱素珠所有車牌號碼為K97-09
    2 號普通重型機車，於民國96年11月27日21時25分許，在屏
    東縣屏東市○○○○○路口，因有「駕車行經有燈光號誌管
    制之交岔路口闖紅燈」及「違反處罰條例之行為，拒絕停車
    接受稽查而逃逸」違規，經警逕行舉發，有舉發違反道路交
    通管理事件通知單2 紙及照片1 幀可憑（見本院卷第8 至9
    頁），復經舉發單位查復依法舉發無誤，爰依道路交通管理
    處罰條例第53條第1 項、第60條第1 項暨違反道路交通管理
    事件統一裁罰基準表規定，裁處張邱素珠繳納罰款新台幣（
    下同）4,500 元及6,000 元，並依同條例第63條第1 項，各
    計違規點數3 點及1 點，核無違誤。
二、聲明異議意旨略以：未曾收到舉發通知單，主張本件送達不
    合法，為此聲明異議，請求撤銷原處分等語。
三、按受處分人，不服第8 條主管機關所為之處罰，得於接到裁
    決書之翌日起20日內，向管轄地方法院聲明異議；交通法庭
    認聲明異議不合法律上之程式或其異議權已經喪失者，應以
    裁定駁回之，道路交通管理處罰條例第87條第1 項、道路交
    通案件處理辦法第18條前段分別定有明文。是聲明異議人以
    「受處分人」為限，且受處分人應依法於上開規定期間內向
    法院聲明異議，倘其逾期始行提出異議者，於法即有不合，
    法院自應裁定駁回，合先敘明。
四、經查，本件原處分機關裁處對象均係張邱素珠，而非異議人
    甲○○，此有交通部公路總局高雄區監理所屏東監理站民國
    98 年8月26日屏監違字第裁82-V00000000號、82-V00000000
    號違反道路交通管理事件裁決書各1 份在卷可稽（見本院卷
    第11至12頁），是具本件聲明異議權限之人應係張秋素珠，
    而非甲○○，且遍查全卷張秋素珠亦未委託甲○○為本件聲
    明異議，是本件異議人既非受處分人，其自為聲明異議自難
    謂為合法，且此屬不得補正事項，應予駁回。
五、依道路交通案件處理辦法第18條前段，裁定如主文。
中    華    民    國    98    年    11    月     5    日
                    交通法庭    法  官  羅森德
以上正本證明與原本無異。
如不服本裁定應於收受送達後5 日內向本院提出抗告書狀敘述抗
告之理由抗告於臺灣高等法院高雄分院。
中    華    民    國    98    年    11    月     5    日
                                書記官  羅永隆


司法院資訊處製作；財團法人民間司法改革基金會備份。
